高雄高等行政法院判決　　　　　　　　　　　　　九十年度訴字第二一五九號
　　　　　　　　　　　　　　　　　　　　　　　九十年度訴字第二一六○號
　　　　　　　　　　　　　　　　　　　　　　　九十年度訴字第二一六一號
　　　　　　　　　　　　　　　.
　　原　　　告　大眾綜合證券股份有限公司左楠分公司
　　代　表　人　甲○○
　　訴訟代理人　乙○○
　　被　　　告　財政部高雄市國稅局
　　代　表　人　鄭宗典　局長
　　訴訟代理人　丙○○
　　　　　　　　吳素芬
右當事人間因違反證券交易稅條例罰鍰事件，原告不服財政部中華民國九十年十月三
十日台財訴字第○九○○○○四三四四號、台財訴字第○九○○○○六九八三號及台
財訴字第○九○○○○六九八五號等訴願決定，先後提起行政訴訟。本院合併判決如
左︰
    主  文
原告之訴均駁回。
訴訟費用均由原告負擔。
    事  實
甲、事實概要︰
    緣原告係證券交易稅代徵人，於民國（下同）八十九年四月二十五日、二十六日
    、二十八日，先後受訴外人許芳銓、許芳銘，許慧智、許芳熙，及黃楊合等委託
    ，賣出茂矽戊股份有限公司股票（下稱茂矽戊股票）八○、○○○股，三八、○
    ○○股，五五、○○○股，成交金額分別為新臺幣（下同）六、三○五、○○○
    元，三、○○八、五○○元，四、三八七、五○○元，均未依證券交易稅條例第
    二條第一項規定按成交價格千分之三代徵證券交易稅，而僅按千分之一稅率代徵
    ，致分別短徵證券交易稅一二、六一○元，六、○一七元，八、七七五元。經被
    告查獲，均依法按短徵稅額處二十倍罰鍰二五二、二○○元，一二○、三○○元
    ，一七五、五○○元（均計至百元止）。原告均表不服，其中就受許芳銘及許慧
    智委託賣出茂矽戊股票三八、○○○股，成交金額三、○○八、五○○元，短徵
    證券交易稅六、○一七元，遭被告裁處二十倍罰鍰一二○、三○○元部分，於八
    十九年十月二十三日申請復查，嗣以被告逾二個月仍未作成復查決定，逕行提起
    訴願，訴願決定以被告其後已作成九十年一月十日財高國稅法字第九○○○一五
    三三號復查決定，依訴願法第八十二條第二項規定，認訴願無理由，予以駁回；
    其餘部分申經復查結果，亦未獲變更。原告猶未甘服，先後提起訴願，均遭駁回
    ，遂分別提起行政訴訟。
乙、兩造聲明：
一、原告聲明求為判決：
  (一)訴願決定（財政部九十年十月三十日台財訴字第○九○○○○四三四四號、台財
    訴字第○九○○○○六九八三號及台財訴字第○九○○○○六九八五號）及其原
    處分（含復查決定）均撤銷。
  (二)訴訟費用由被告負擔。
二、被告聲明求為判決：如主文所示。
丙、兩造之主張：
一、原告主張之理由：
  (一)依證券交易稅條例第一、二、三、四條規定，買賣有價證券，除各級政府發行之
    債券外，應由代徵人於每「次」交易成交價格，依規定稅率代徵證券交易稅，並
    於代徵之次日，填具繳款書向國庫繳納。次按，「依證券交易稅條例第九條第一
    項規定應處罰鍰案件，其短徵或漏徵金額符合下列規定者，減輕或免予處罰：．
    ．．二、代徵人代徵稅額，有短徵、漏徵情形，其應代徵未代徵之金額逾新台幣
    五百元至新台幣三千元以下者，按應代徵未代徵之應納稅額處二倍之罰鍰。三、
    代徵人代徵稅額，有短徵、漏徵情形，其應代徵未代徵之金額逾新台幣三千元至
    新台幣六千元者，按應代徵未代徵之應納稅額處五倍之罰鍰。」為稅務違章案件
    減免處罰標準第六條第二、三款所明定。又按，「代徵人依照法定程序及期限完
    成其代徵義務者，該管稽徵機關應按其代徵稅額給予千分之一之獎金。」亦為證
    券交易稅條例第八條本文所明定。
  (二)經查，原告於八十九年四月份所短徵五個營業日之證券交易稅額，合計僅占同年
    證券交易稅代徵金額九三、二九三、二五四元百分之○．○一，情節實屬輕微，
    且係因電腦程式錯誤，將茂矽戊股票之交易歸類為可轉換公司債所致，原告並無
    任何故意、過失；又原告雖於系爭三案短徵證券交易稅，然已代徵千分之一稅額
    ，與按千分之三稅額代徵之作業程序相同，依上開證券交易稅條例第八條本文規
    定，原告豈有故意不以千分之三之稅率代徵，喪失代徵稅額千分之二獎金之理？
    顯見原告無故意、過失之責任；又觀上開稅務違章案件減免處罰標準第六條第二
    、三款規定及相關函釋，並無「當筆」或「當日」之條件，始有減輕裁量之適用
    ；況參酌臺北高等行政法院九十年度訴字第四○四九號判決意旨所示，於廠商因
    計算錯誤漏報營業稅，稽徵機關不能證明廠商有故意、過失漏稅動機，僅得要求
    業者補稅，尚不能對其裁罰。是原告於系爭三案中既無任何故意、過失，卻須承
    擔與故意、過失者相同之裁罰，顯非適當。
  (三)再按，「納稅義務人、扣繳義務人、代徵人、代繳人有下列情事之一者，不適用
    本標準減輕或免予處罰：一、一年內有相同違章事實三次以上者。．．．」亦為
    稅務違章案件減免處罰標準第十九條第一款所明定。次查，被告係於八十九年六
    月三十日「一次」查獲原告同年四月份因交易茂矽戊股票，致短徵五個營業日之
    證券交易稅乙節，是否有上開減免處罰標準適用，尚有爭議，然應從寬解釋，始
    符合上開標準之立法本旨。
  (四)末按，「依本法或稅法規定應處罰鍰之行為，其情節輕微，或漏稅在一定金額以
    下者，得減輕或免予處罰。」復為稅捐稽徵法第四十八條之二第一項所明定。末
    查，法律既規定就違章情節輕微之行為，容許減輕或免除處罰，則稅捐機關對納
    稅義務人因過失致漏報、漏繳稅款者之裁處，應斟酌對其注意義務之要求是否符
    合社會生活常態。蓋納稅義務人雖有意誠實納稅，惟因稅務事項繁瑣及營業組織
    分工細密，專業稅務未必能由他人充分監督，致稅務處理上出現瑕疵，事所難免
    。再者，稅捐機關處理稅務而為繕打、登錄、適用法規等程序時，亦難免錯誤產
    生，惟其僅於事後更正即可，毋須對納稅義務人負責，且情節倘非重大，負責承
    辦該項職務之公務員亦不負行政責任，所以如此，係出於對一般日常合理生活之
    考慮。乃稅捐機關之錯誤既非絕不容許，則對納稅義務人因疏失致漏報、漏繳稅
    款，亦須審酌違章情節，裁處適當罰鍰，尚不得任意概處高額罰鍰。又修正後所
    得稅法第一百十四條有關納稅義務人違反扣繳義務之裁罰，已朝向減輕處罰及設
    立上限之方式進行。況依稅務違章案件減免處罰標準修正草案第九點，業明文倘
    短徵之款項在六千至二萬元，裁罰倍數僅五倍。退步言之，原告縱於系爭三案因
    電腦程式錯誤致短徵證券交易稅，然情節輕微，揆諸上開說明，被告未予詳查，
    即遽認原告故意連續違規，逕依證券交易稅條例第九條第一項規定，就短徵交易
    稅額裁處原告二十倍罰鍰，裁量顯屬過當，亦有違租稅法得減輕或免予處罰之本
    旨。爰請鈞院衡酌原告過失情節，俯賜從輕裁罰之判決。
二、被告答辯之理由：
  (一)程序方面：
    關於原告不服財政部九十年十月三十日台財訴字第○九○○○○四三四四號訴願
    決定，以程序駁回其訴願部分，茲分述如后：
  １、按「納稅義務人對於核定稅捐之處分如有不服，應依規定格式，敘明理由，連
      同證明文件，依左列規定，申請復查：一、依核定稅額通知書所載有應納稅額
      或應補徵稅額者，應於繳款書送達後，於繳納期間屆滿翌日起算三十日內，申
      請復查。」、「稅捐稽徵機關對有關復查之申請，應於接到申請書後二個月內
      復查決定，並作成決定書，通知納稅義務人。前項期間屆滿後，稅捐稽徵機關
      仍未作成決定者，納稅義務人得逕行提起訴願。」為稅捐稽徵法第三十五條第
      一項第一款、第四項及第五項所明定。次按「代徵人不履行代徵義務，或代徵
      稅額有短徵、漏徵情形者，除責令其賠繳並由該管稽徵機關先行發單補徵外，
      另處以應代徵未代徵之應納稅額十倍以上三十倍以下之罰鍰。」為證券交易稅
      條例第九條第一項所明定。又「人民因中央或地方機關對其依法申請之案件，
      於法定期間內應作為而不作為，認為損害其權利或利益者，亦得提起訴願。前
      項期間，法令未規定者，自機關受理申請之日起為二個月。」、「訴願之提起
      ，應自行政處分達到或公告期滿之次日起三十日內為之。」、「對於依第二條
      第一項提起之訴願，受理訴願機關認為有理由者，應指定相當期間，命應作為
      之機關速為一定之處分。受理訴願機關未為前項決定前，應作為之機關已為行
      政處分者，受理訴願機關應認訴願為無理由，以決定駁回之。」亦分別為八十
      九年七月一日起施行之訴願法第二條、第十四條第一項及第八十二條所明定。
  ２、經查，原告係證券交易稅代徵人，於八十九年四月二十六日受訴外人許芳銘及
      許慧智委託賣出茂矽戊股票三八、○○○股，成交金額三、○○八、五○○元
      ，短徵證券交易稅六、○一七元，違反證券交易稅條例第二條第一款規定，經
      被告查獲，按短徵稅額裁處二十倍罰鍰一二○、三○○元（計至百元止）。原
      告不服，於八十九年十月二十三日申請復查，嗣並以被告逾二個月仍未作成復
      查決定，於八十九年十二月二十八日逕行提起訴願。其後被告就原告前揭復查
      申請於九十年一月十日作成財高國稅法字第九○○○一五三三號復查決定，並
      即於九十年一月十一日送達原告受領。是原告倘對上揭復查決定不服，應於該
      復查決定送達之次日起（即九十年一月十二日）三十日內提起訴願。乃原告並
      未依規定另提起訴願，其逕行起訴自有違誤。揆諸首開訴願法第二條第一項及
      第八十二條規定，訴願決定從程序上予以駁回系爭訴願，並無不合。
  (二)實體方面：
  １、按「代徵人不履行代徵義務，或代徵稅額有短徵、漏徵情形者，除責令其賠繳
      並由該管稽徵機關先行發單補徵外，另處以應代徵未代徵之應納稅額十倍以上
      三十倍以下之罰鍰。」為證券交易稅條例第九條第一項所明定。次按，「證券
      交易稅向出賣有價證券人課徵，由代徵人於每次買賣交割之當日，按前條規定
      稅率代徵，並於代徵之次日，填具繳款書向國庫繳納之。」、「納稅義務人、
      扣繳義務人、代徵人、代繳人有下列情事之一者，不適用本標準減輕或免予處
      罰：一、一年內有相同違章事實三次以上者。．．．」亦分別為證券交易稅條
      例第三條第一項及稅務違章案件減免處罰標準第十九條第一款所明定。是證券
      交易稅代徵人應代徵證券交易稅而未代徵金額，應以買賣交割當「日」應代徵
      稅額總額比較計得，與所稱委託次數及交割次數均無涉，倘證券交易稅代徵人
      於一年內有相同違章事實三次以上者，並不適用上開標準而得予減輕或免予處
      罰。
  ２、經查，原告分別於八十九年四月二十一日、二十四日、二十五日、二十六日、
      二十九日短徵證券交易稅一、七八二元，四、九八六元，一二、六一○元，六
      、○一七元，八、七七五元，已逾三次，並無上開減免處罰標準之適用。乃原
      告認被告係於八十九年六月三十日「一次」查獲原告同年四月份違章情事，應
      從寬解釋，始符上開減免處罰標準規定之立法本旨云云，顯有誤會。
  ３、末按，「人民違反法律上之義務而應受行政罰之行為，法律無特別規定時，雖
      不以出於故意為必要，仍須以過失為其責任條件。但應受行政罰之行為，僅須
      違反禁止規定或作為義務，而不以發生損害或危險為其要件者，推定為有過失
      ，於行為人不能舉證證明自己無過失時，即應受處罰。」司法院大法官會議亦
      著有釋字第二七五號解釋可稽。末查，原告係證券交易稅代徵人，本應善盡其
      義務，於系爭三案因怠於作為義務致生漏稅之結果，難謂無過失。揆諸上開解
      釋意旨，原告於系爭三案因過失致短徵稅額之事實既屬明確，則被告依證券交
      易稅條例第九條第一項規定，參酌稅務違章案件裁罰金額或倍數參考表，按原
      告違章情節，於系爭三案就其短徵稅額均裁處二十倍罰鍰，並無不合。
    理  由
甲、程序方面：
一、按「分別提起之數宗訴訟係基於同一或同種類之事實上或法律上之原因者，行政
    法院得命合併辯論。命合併辯論之數宗訴訟，得合併裁判之。」為行政訴訟法第
    一百二十七條所明定。因本院受理九十年度訴字第二一五九號、九十年度訴字第
    二一六○號及九十年度訴字第二一六一號違反證券交易稅條例罰鍰事件三案，係
    基於同一法律上之原因而涉訟，爰裁定命合併辯論及裁判。
二、次按，「人民對於中央或地方機關之行政處分，認為違法或不當，致損害其權利
    或利益者，得依本法提起訴願。」、「稅捐稽徵機關對有關復查之申請，應於接
    到申請書後二個月內復查決定，並作成決定書，通知納稅義務人。前項期間屆滿
    後，稅捐稽徵機關仍未作成決定者，納稅義務人得逕行提起訴願。」分別為訴願
    法第一條第一項本文、稅捐稽徵法第三十五條第四項及第五項所明定。又按，「
    遲為之訴願決定，對於原告已合法逕行提起之再訴願，應無影響，並無令原告必
    對該遲為之訴願決定，負有另行提起再訴願之責任。」前行政法院即現最高行政
    法院七十六年度判字第一八四八號著有裁判要旨可稽。經查，原告對財政部九十
    年十月三十日台財訴字第○九○○○○四三四四號訴願決定，以程序不合法駁回
    其訴願，深表不服，向本院提起行政訴訟，經本院以九十年度訴字第二一五九號
    原告違反證券交易稅條例罰鍰事件受理在案。該件事實略為原告為證券交易稅代
    徵人，於八十九年四月二十六日受訴外人許芳銘及許慧智委託賣出茂矽戊股票，
    短徵證券交易稅六、○一七元，遭被告查獲，按短徵稅額裁處二十倍罰鍰一二○
    、三○○元。原告不服，於八十九年十月二十三日申請復查，嗣以被告逾二個月
    仍未作成復查決定，逕行提起訴願，被告其後雖已作成九十年一月十日財高國稅
    法字第九○○○一五三三號復查決定維持原處分，並於九十年一月十一日送達原
    告受領，基於前揭七十六年度判字第一八四八號判決要旨之同一法律上理由，當
    無要求原告須就上揭維持原處分之復查決定，重新提起訴願之理（參看吳庚大法
    官著行政爭訟法論，八十八年五月修訂版，頁一一一至一一二）。是訴願決定及
    被告認原告對該維持原處分之復查決定不服，應依訴願法第二條第一項及第八十
    二條規定，於該復查決定送達之次日起三十日內另提起訴願，始臻適法云云，尚
    有誤會，蓋本件是撤銷訴訟，其等援引課予義務訴願之相關法條，應屬誤用。揆
    諸上揭說明，原告對上揭維持原處分之復查決定不服，毋須重新提起訴願，嗣其
    亦不服財政部九十年十月三十日台財訴字第○九○○○○四三四四號訴願決定，
    向本院提起行政訴訟（九十年度訴字第二一五九號案件），其程序尚屬合法，本
    院自應就該案件為實體審理，合先敘明。
乙、實體方面：
一、按「證券交易稅向出賣有價證券人按每次交易成交價格依左列稅率課徵之：一、
    公司發行之股票及表明股票權利之證書或憑證徵千分之三。二、公司債及其他經
    政府核准之有價證券徵千分之一。」、「證券交易稅向出賣有價證券人課徵，由
    代徵人於每次買賣交割之當日，按前條規定稅率代徵，並於代徵之次日，填具繳
    款書向國庫繳納之。」、「代徵人不履行代徵義務，或代徵稅額有短徵、漏徵情
    形者，除責令其賠繳並由該管稽徵機關先行發單補徵外，另處以應代徵未代徵之
    應納稅額十倍以上三十倍以下之罰鍰。」分別為證券交易稅條例第二條、第三條
    第一項及第九條第一項所明定。
二、經查，原告係證券交易稅代徵人，於八十九年四月二十五日、二十六日、二十八
    日，先後受訴外人許芳銓、許芳銘及許慧智、許芳熙及黃楊合等委託，賣出茂矽
    戊股票八○、○○○股，三八、○○○股，五五、○○○股，成交金額分別為六
    、三○五、○○○元，三、○○八、五○○元，四、三八七、五○○元，均未按
    成交價格千分之三代徵證券交易稅，而僅按千分之一稅率代徵，致分別短徵證券
    交易稅一二、六一○元，六、○一七元，八、七七五元，而經被告查獲等事實，
    業據兩造分別提出營業日報表、承諾書、說明書、短徵查核清冊、審查報告等件
    附於各該復查卷可憑，並為兩造所不爭，堪可認定。
三、次按，「人民違反法律上之義務而應受行政罰之行為，法律無特別規定時，雖不
    以出於故意為必要，仍須以過失為其責任條件。但應受行政罰之行為，僅須違反
    禁止規定或作為義務，而不以發生損害或危險為其要件者，推定為有過失，於行
    為人不能舉證證明自己無過失時，即應受處罰。」司法院大法官著有釋字第二七
    五號解釋可稽。次查，原告因過失，於八十九年四月二十五日、二十六日、二十
    八日，先後受訴外人許芳銓、許芳銘及許慧智、許芳熙及黃楊合等委託，賣出上
    揭股數之茂矽戊股票，成交金額亦如前述，均未依證券交易稅條例第二條第一款
    規定按成交價格千分之三代徵證券交易稅，而僅按千分之一稅率代徵，致分別短
    徵右揭數額之證券交易稅等情，業經原告代表人於九十一年三月五日本院就系爭
    三案行準備程序時所自承，此均有該日準備程序筆錄附各該案卷足憑。依上開說
    明，原告就系爭違章行為，既自承其均有過失，違反禁止規定，自應受罰，俾達
    核實課稅之鵠的。又原告雖提出臺北高等行政法院九十年度訴字第四○四九號判
    決意旨，略以：「廠商因計算錯誤漏報營業稅，稽徵機關『不能證明廠商有故意
    、過失漏稅動機』，僅得要求業者補稅，尚不能對其裁罰。」等語，供本院參酌
    ，然原告就上揭違章行為，既自承其均有過失，即與上開判決之案例事實迥不相
    侔，自不得比附援引，本院亦不受拘束。從而，原告先前以右揭違章行為，係因
    電腦程式錯誤所致；及其於系爭三案已代徵千分之一稅額，依證券交易稅條例第
    八條本文規定，其豈有故意不以千分之三之稅率代徵，喪失代徵稅額千分之二獎
    金之理？及提出臺北高等行政法院九十年度訴字第四○四九號判決意旨，主張其
    無任何過失云云，尚乏所據，核難採信。
四、又按，「納稅義務人、扣繳義務人、代徵人、代繳人有下列情事之一者，不適用
    本標準減輕或免予處罰：一、一年內有相同違章事實三次以上者。．．．」亦為
    稅務違章案件減免處罰標準第十九條第一款所明定。且解釋上開證券交易稅條例
    第三條第一項規定之文義，證券交易稅代徵人應代徵證券交易稅而未代徵金額，
    應以買賣交割當「日」應代徵稅額總額比較計得，與所稱委託次數及交割次數均
    無涉，倘證券交易稅代徵人於一年內有相同違章事實三次以上者，並不適用上開
    標準第十九條第一款之規定，自不得予減輕或免予處罰。從而，原告主張被告係
    於八十九年六月三十日「一次」查獲原告同年四月份因交易茂矽戊股票，致短徵
    五個營業日之證券交易稅，應從寬解釋得適用上開減免處罰標準第十九條第一款
    之規定，始符合該標準之立法本旨云云，亦無理由，不足採信。
五、又查，違反證券交易稅條例第九條第一項，違章情形為「代徵人為第四條第一、
    二款規定之承銷人或經紀人者。」其裁罰金額或倍數為「處二十倍罰鍰。」有財
    政部八十六年八月十六日以臺財稅第八六一九一二二八○號函修訂部頒之稅務違
    章案件裁罰金額或倍數參考表可考。而財政部頒發之稅務違章案件裁罰金額或倍
    數參考表係為使辦理裁罰機關對違章案件之裁罰金額或倍數有一客觀之標準可資
    參考而訂定。且按行政裁量事項，若無逾越權限或濫用權力情事，應非行政法院
    所得審究之範圍（前行政法院即現最高行政法院八十年度判字第四三二號判例參
    照）。蓋法律既許可行政機關有選擇或判斷之自由，則其所作成之處置，在法律
    上之評價均屬相同，除因裁量瑕疵之情形，已影響裁量處分之合法性而構成違法
    外，僅發生適當與否問題，而不構成違法，行政法院係以執行法的監督為職責，
    自不宜行使審查權限。則原告於八十九年四月二十五日、二十六日、二十八日，
    先後受訴外人許芳銓、許芳銘及許慧智、許芳熙及黃楊合等委託，賣出上揭股數
    之茂矽戊股票，成交金額既如前述，自應依證券交易稅條例第二條第一項規定，
    負有各按成交價格千分之三代徵證券交易稅之義務。乃原告因過失僅按千分之一
    稅率代徵，致分別短徵證券交易稅一二、六一○元，六、○一七元，八、七七五
    元乙情既屬明確。則被告依前開法條規定，按各該分別短徵證券交易稅額裁處二
    十倍罰鍰二五二、二○○元，一二○、三○○元，一七五、五○○元（均計至百
    元止），係參照上開「稅務違章案件裁罰金額或倍數參考表」之規定，業已考量
    原告就系爭違章行為，並未隨即稽核發現，迨被告查獲始知電腦程式錯誤，致輸
    入錯誤，業有管理上之疏失，及於遭各裁罰處分前，已承諾違章事實之情節予以
    衡情酌處，信堪公允，應認係被告之行政裁量權範圍，並無行政訴訟法第二百零
    一條規定之逾越權限或濫用權力之違法情事。又原告所提出之稅務違章案件減免
    處罰標準修正草案，屬未經財政部頒布之法令，本院無從適用。從而，原告主張
    依社會生活常態及一般常合理生活之考慮，納稅義務人稅務處理上出現瑕疵，事
    所難免，其前揭違章情節實屬輕微；及修正後所得稅法第一百十四條關於納稅義
    務人違反扣繳義務之裁罰，亦已朝向減輕處罰及設立上限之方式進行；稅務違章
    案件減免處罰標準修正草案第九點，業已明文倘短徵之款項在六千至二萬元，裁
    罰倍數僅五倍；暨被告就原告上揭違章行為，恣意裁處，罰額數額顯有過高云云
    ，亦屬無據，核難憑採。
六、綜上所述，原告上揭主張，均乏所據，即無可取。是原告既因過失，違反證券交
    易稅條例第二條、第三條第一項規定，有上揭短徵證券交易稅之事實，則被告就
    原告上揭違章事實，依同條例第九條第一項及財政部訂頒「稅務違章案件裁罰金
    額或倍數參考表」等規定，基於授權審酌原告違章情節輕重，在稅法規定範圍內
    ，按原告右揭分別短徵證券交易稅額裁處二十倍罰鍰二五二、二○○元，一二○
    、三○○元，一七五、五○○元（均計至百元止），揆諸前開規定及說明，自無
    違誤。財政部九十年十月三十日台財訴字第○九○○○○四三四四號訴願決定，
    以程序不合法駁回原告訴願部分，其理由雖有不同，結果並無二致，仍應予維持
    。又財政部台財訴字第○九○○○○六九八三號及台財訴字第○九○○○○六九
    八五號訴願決定維持原處分，亦均無不合。從而，原告訴請撤銷右揭訴願決定及
    原處分（含復查決定），為無理由，均應予駁回。
據上論結，本件原告之訴為無理由，爰依行政訴訟法第一百九十五條第一項後段、第
九十八條第三項前段，判決如主文。
中　　　華　　　民　　　國    九十一　　年　  　四　　　月　　二十三　　日
                              高雄高等行政法院第三庭
                                          審判長法官  江幸垠
                                          法      官  戴見草
                                          法      官  林石猛
右為正本係照原本作成。
如不服本判決，應於判決送達後二十日內向本院提出上訴書狀，其未表明上訴理由者
，應於提起上訴後二十日內向本院提出上訴理由書（須按對造人數附繕本）；如於本
判決宣示或公告後送達前提起上訴者，應於判決送達後二十日內補提上訴理由書（須
附繕本）。未表明上訴理由者，逕以裁定駁回。
提起上訴應預繳送達用雙掛號郵票七份（每份三十四元）。
中　　　華　　　民　　　國    九十一　　年　  　四　　　月　　二十三　　日
                                          法院書記官  洪美智
